【裁判字號】    89,上易,2906
【裁判日期】    900109
【裁判案由】    竊盜
【裁判全文】
臺灣高等法院臺中分院刑事判決              民國八十九年度上易字第二九○六號
    上  訴  人
    即  被  告  丙○○
右上訴人因竊盜案件，不服臺灣南投地方法院八十九年度易字第七二六號，中華民國
八十九年十一月八日第一審判決（起訴案號：臺灣南投地方法院檢察署八十九年度偵
字第三三三四號），提起上訴，本院判決如左：
    主      文
上訴駁回。
    事實及理由
一、本案經本院審理結果，認第一審判決認事用法及量刑均無不當，應予維持，並引
    用第一審判決書記載之事實、證據及理由（如附件） 。
二、上訴人即被告丙○○在本院未提出其他有利之證據及辯解，其上訴意旨空言否認
    竊盜，指摘原判決不當，為無理由，應予駁回。
三、據上論斷，應依刑事訴訟法第三百七十三條、第三百六十八條，判決如主文。
本案經檢察官甲○○到庭執行職務。
中      華      民      國      九十      年      一      月     九     日
                                  臺灣高等法院臺中分院刑事第四庭
                                    審判長法  官  洪  耀  宗
                                              法  官  劉  登  俊
                                              法  官  吳  重  政
右正本證明與原本無異。
不得上訴。
                                              書記官  郭  文  華
中      華      民      國      九十      年      一      月     十     日
                                                                        Ｄ
臺灣南投地方法院刑事判決                          八十九年度易字第七二六號
    公  訴  人  臺灣南投地方法院檢察署檢察官
    被      告  丙○○  男  三十九歲（民國○○年○月○○日生）
                        住南投縣水里鄉城中村城中巷十七號
                        身分證統一編號：Ｍ一二一一九二六號
右列被告因竊盜案件，經檢察官提起公訴 (八十九度偵字第三三三四號)，本院判決
如左：
    主  文
丙○○攜帶兇器竊盜，未遂，累犯，處有期徒刑拾月。
扣案之鉗子壹支沒收。
    事  實
一、丙○○前於民國八十六年間因犯竊盜罪，經臺灣高等地方法院臺中分院判處有期
    徒刑一年六月確定，經送監執行後，於八十七年九月四日假釋出獄，八十七年九
    月十四日假釋期滿，未經撤銷，視為執行完畢。復意圖為自己不法之所有，於八
    十九年九月二十一日凌晨一時三十分許，持其所有、客觀上對人之身體、生命具
    有危險性，可為兇器使用之鉗子一支為工具，進入位於南投縣竹山鎮○○路、二
    十四小時對外開放之「廣厚宮」土地公廟內，以鉗子破壞香油錢箱之鎖匙，欲竊
    取其內之香油錢，尚未得手之際，即為附近民眾發覺，報警當場查獲逮捕，並扣
    得上開鉗子一支。
二、案經南投縣警察局竹山分局報請臺灣南投地方法院檢察署檢察官偵查起訴。
    理  由
一、訊據被告丙○○坦承持鉗子於上開時間進入「廣厚宮」內，惟否認有竊盜之故意
    ，辯稱：伊至廟內拜拜云云。但查，被告竊盜未遂之犯行，業據被害人即「廣厚
    宮」之管理人乙○○指訴甚明，復有扣案之鉗子一支可資佐證；而被告於警訊時
    ，坦承欲入內行竊；於八十九年九月二十一日檢察官訊問時，亦供稱：伊拿鉗子
    正進入廟內，準備要破壞香油錢的鎖匙，就被發現了；因為工作不穩定，想要竊
    取香油錢等語；於八十九年九月二十八日檢察官訊問時，仍供稱：伊用鉗子去夾
    斷鎖匙，還未夾斷，警察就來了等語。證人楊明男亦證稱：伊見到被告拿鉗子進
    入廟內，後來又聽到「、、」等聲響等語。按被告如未以鉗子欲破壞鎖匙
    ，應不可能造成上開聲響，且被告居住地點在水里鄉，如非欲行竊，何以深夜進
    入相隔甚遠、位於竹山鎮之土地公廟內？參以被告有多次竊盜前科，顯見被告事
    後所辯，無非卸責之詞，不足採信，其犯行堪以認定。
二、按鉗子客觀上對人之身體、生命均具有危險性，可作為兇器使用；故核被告丙○
    ○所為，係犯刑法第三百二十一條第二項、第一項第三款攜帶兇器竊盜未遂罪。
    被告尚未竊得財物即為警查獲，為未遂犯，應依刑法第二十六條前段，減輕其刑
    。被告前於八十六年間因犯竊盜罪，經臺灣高等法院臺中分院判處有期徒刑一年
    六月確定，經送監執行後，於八十七年九月四日假釋出獄，八十七年九月十四日
    假釋期滿，未經撤銷，視為執行完畢，有臺灣南投地方院檢察署刑案資料查註紀
    錄表與臺灣高等法院被告全國前案紀錄表各一份附卷可證，其於五年內再犯有期
    徒刑以上之本罪，為累犯，應依法加重其刑；並依法先加後減。爰審酌被告犯罪
    動機、手段、所受教育程度、曾有多次竊盜前科、欲行竊財物之價值、犯後態度
    等一切情狀，量處如主文所示之刑。扣案之鉗子一支，係供被告行竊所用之物，
    為被告所有，業據被告供承在卷，應依刑法第三十八條第一項第二款之規定宣告
    沒收。
據上論斷，應依刑事訴訟法第二百九十九條第一項前段、刑法第三百二十一條第一項
第三款、第二項、第二十六條前段、第四十七條、第三十八條第一項第二款，判決如
主文。
本件經檢察官謝耀德到庭執行職務。
中      華      民      國    八十九    年     十一     月      八      日
                                    臺灣南投地方法院刑事庭
                                        法  官  施  慶  鴻
右正本證明與原本無異。
如不服本判決，應於判決送達後十日內，向本院提出上訴狀。
                                        書記官
中      華      民      國    八十九    年     十一     月      八      日
「告訴人或被害人對於判決如有不服具備理由請求檢察官上訴者，其上訴期間之計算
係以檢察官收受判決正本之日期為準」
附錄本案論罪科刑法條：
刑法第三百二十一條第一項第三款、第二項：
犯竊盜罪而有左列情形之一者，處六月以上五年以下有期徒刑：
三、攜帶兇器而犯之者。
前項之未遂犯罰之。


司法院資訊處製作；財團法人民間司法改革基金會備份。
